【裁判字號】    92,易,1484
【裁判日期】    920804
【裁判案由】    違反動產擔保交易法
【裁判全文】
臺灣高雄地方法院刑事判決                        九十二年度易字第一四八四號
    公  訴  人  臺灣高雄地方法院檢察署檢察官
    被      告  甲○
右列被告因違反動產擔保交易法案件，經檢察官提起公訴（九十二年度偵字第一○三
五○號），本院判決如左：
    主  文
甲○動產擔保交易之債務人，意圖不法之利益，將標的物遷移，致生損害於債權人，
處拘役貳拾日，如易科罰金，以佰元折算壹日。
    事  實
一、甲○於民國九十年六月十一日，以動產擔保交易法附條件買賣之方式，向聲寶股
    份有限公司（以下簡稱聲寶公司）所屬前鎮分期店購買冷氣機一台，為動產擔保
    交易之債務人。雙方約定總價金新台幣（以下同）二萬五千八百元，分十八期給
    付，每月一期，除第一期於訂約時付款二千元外，第二期以後每期付款一千四百
    元，標的物存放地點為高雄縣大寮鄉○○路一三九之一二三號，在價金未付清之
    前，標的物所有權仍屬於出賣人所有，買受人僅得依約占有使用，不得任意遷移
    或為其他處分。詎甲○在取得標的物後，僅付款三期，即拒不付款，復意圖為自
    己不法之利益，未告知聲寶公司，逕將該標的物遷離上開地點，去向不明，致生
    損害於聲寶公司。
二、案經聲寶公司代表人陳盛沺訴請臺灣高雄地方法院檢察署檢察官偵查起訴。
    理  由
一、被告甲○經合法傳喚無正當理由未於言詞辯論期日到庭，惟於本院訊問時，對於
    右揭時間、地點與聲寶公司前鎮分期店簽訂附條件買賣契約購買聲寶牌冷氣機一
    台，且未依約給付分期款項，冷氣機已遷離上開地點之事實坦承不諱，惟否認有
    何違反動產擔保交易法之犯行，辯稱：自前開內坑路一三九之一二三號住處搬至
    高雄縣鳳山市○○路九五之三號住處時，不知道冷氣機是分期付款買的，冷氣是
    搬到文衡路之住處云云。經查，右揭犯罪事實，業據告訴人之代理人丁瑞明於警
    訊中指述明確，復有附條件買賣契約書一紙及前開標的物存放地點之相片一張附
    卷可憑，被告甲○對於其為動產擔保交易附條件買賣之債務人，僅付三期款項即
    未付款，且將標的物遷移一事亦不否認，雖被告以前揭情詞置辯。然查，被告甲
    ○係動產擔保交易之債務人，在價金未付清之前，標的物僅得依約占有使用，負
    有不得任意遷移或為其他處分之義務，為被告所明知，且有附條件買賣契約書一
    紙附於偵查卷可稽，被告既未按期繳款，亦將附條件買賣之標的物遷移，其有為
    自己不法之利益之意圖甚明，且致債權人追索無著，而生損害於債權人甚明。被
    告所辯，顯係事後卸責之詞，不足採信。本件事證明確，被告犯行足堪認定。
二、核被告甲○所為，係犯動產擔保交易法第三十八條之動產擔保交易之債務人，意
    圖不法之利益，將標的物遷移，致生損害於債權人罪。爰審酌被告因一時失慮，
    竟將動產擔保標的物遷移，致破壞動產擔保交易之經濟秩序，尚欠告訴人二萬一
    千元之本金利息等一切情狀，量處如主文所示之刑，並諭知易科罰金之折算標準
    。
三、被告經合法傳喚無正當理由不到庭，本院認應科拘役之案件，故不待其到庭陳述
    ，逕行判決。
據上論斷，應依刑事訴訟法第二百九十九條第一項前段、第三百零六條、動產擔保交
易法第三十八條、刑法第十一條前段、第四十一條第一項前段，罰金罰鍰提高標準條
例第一條前段、第二條，判決如主文。
本案經檢察官陳永章到庭執行職務。
中      華      民      國    九十二    年      八      月      四      日
                                  臺灣高雄地方法院刑事庭
                                      法  官    涂裕洪
右正本證明與原本無異。
如不服本判決，應於判決送達後十日內，向本院提出上訴狀。
                                      書記官    賴佳慧
中    華    民    國      九十二     年      八     月      六      日
動產擔保交易法第三十八條
動產擔保交易之債務人，意圖不法之利益，將標的物遷移、出賣、出質、
移轉、抵押或為其他處分，致生損害於債權人者，處三年以下有期徒刑、
拘役或科或併科六千元以下之罰金。


司法院資訊處製作；財團法人民間司法改革基金會備份。
